【裁判字號】    99,易,719
【裁判日期】    991214
【裁判案由】    竊盜
【裁判全文】
臺灣雲林地方法院刑事判決               99年度易字第719號
公  訴  人  臺灣雲林地方法院檢察署檢察官
被      告  廖興原
上列被告因竊盜案件，經檢察官提起公訴（99年度偵緝字第246
號、第247號），被告於準備程序中就被訴事實為有罪之陳述，
本院裁定行簡式審判程序，判決如下：
    主      文
廖興原犯竊盜罪，累犯，處有期徒刑陸月。又犯竊盜罪，累犯，
處有期徒刑柒月。又犯竊盜罪，處有期徒刑捌月。應執行有期徒
刑壹年陸月。
    事實及理由
一、犯罪事實：
    廖興原前因詐欺案件，經本院以96年度虎簡字第82號判處有
    期徒刑5 月確定（下稱第一案）。又因施用毒品案件，經本
    院以96年度訴字第476 號判決判處有期徒刑8 月，減為有期
    徒刑4 月確定（下稱第二案）。復因施用毒品案件，經本院
    以96年度訴字第953 號判決判處有期徒刑9 月確定（下稱第
    三案）。再因幫助詐欺取財案件，經本院以97年度簡字第43
    號判決判處應執行有期徒刑5 月確定（下稱第四案）。第一
    、二案經本院裁定應執行有期徒刑8 月確定；第三、四案經
    本院裁定應執行有期徒刑1 年確定。經接續執行，於民國98
    年4 月25日縮刑期滿執行完畢。詎其猶不知悔改，竟先後為
    下述竊盜行為：
  (一)於99年5 月29日晚間某時許，廖興原騎乘車號TYT-388 號重
    型機車行經雲林縣崙背鄉○○村○街108 號前，偶見蔡尤傑
    所有之車號715-JF號大貨車上有汽車電瓶2 個與電瓶跨接線
    1 條，其竟意圖為自己不法之所有，下車徒手竊取之。得手
    後，將之以上述機車載運離去。嗣於99年5 月31日12時20分
    許，廖興原騎乘前開機車載運上開竊得之物前往雲林縣崙背
    鄉崙前村附近之資源回收廠準備變賣，為警盤查而查獲，並
    扣得上述物品（案發後已交由蔡尤傑領回）。
  (二)於99年8 月11日、12日間某時許，廖興原行經雲林縣虎尾鎮
    ○○里○○路95號前，見林麗華所有車號SMZ-699 號輕機車
    停放於該處且機車上之鑰匙未取下，其竟意圖為自己不法之
    所有，上車發動引擎將之騎走而竊取得手，供己代步使用。
  (三)於99年9 月12日9 時許，廖興原騎乘前開竊取之機車（已換
    掛車號TYT-388 號之車牌），行經雲林縣虎尾鎮○地里○○
    ○路之高鐵預定地，見該處由曾建銘管理之編號LP6-6-4 、
    LP6-6-5 、LP6-6-6 、LP6-6-7 、LP6-6-8 等路燈之蓋子未
    鎖，乃基於為自己不法所有之意圖，以徒手拉取之方式竊取
    燈桿內之電纜線（淨重17公斤）。得手後，將之置於前開機
    車上欲運往他處變賣得現。適路人廖清文、蔡岱桐目擊作案
    過程，報警處理，警方循線在雲林縣崙背鄉羅厝村129 之45
    號前查獲廖興原，並扣得上述機車與失竊之電纜線（案發後
    分別交由林麗華與曾建銘領回）。
二、認定犯罪事實所憑之證據及理由：
  (一)本案被告廖興原所犯之罪，均係死刑、無期徒刑、最輕本刑
    為3 年以上有期徒刑以外之罪，其於準備程序就前揭被訴事
    實均為有罪之陳述，經告知其簡式審判程序之旨，並聽取其
    與檢察官之意見後，裁定進行簡式審判程序，是本案之證據
    調查，依刑事訴訟法第273 條之2 規定，不受同法第159 條
    第1 項、第161 條之2 、第161 條之3 、第163 條之1 及第
    164 條至第170 條規定之限制，合先敘明。
  (二)上開犯罪事實，業據被告在偵查及本院審理中均坦承不諱，
    核與證人即被害人蔡尤傑、林麗華、曾建銘及目擊證人廖清
    文、蔡岱桐於警詢中所為之證述情節相符，並有贓物認領保
    管單3 紙、刑案蒐證照片16張、雲林縣警察局車輛尋獲電腦
    輸入單1 紙等在卷可稽。綜上足認被告之自白與事實相符，
    可以採信，本案事證明確，被告犯行洵堪認定，應依法論科
    。
三、論罪科刑之理由：
  (一)核被告就犯罪事實欄一(一)至(三)所為，均係犯刑法第320 條第
    1 項之竊盜罪。
  (二)被告所犯上述3 罪，犯意各別，行為互殊，顯係出於各別犯
    意所為，應分論併罰。
  (三)被告有前述犯罪事實欄所記載之前科紀錄，此觀臺灣高等法
    院被告前案紀錄表可明，其於有期徒刑執行完畢後5 年內故
    意再犯本件有期徒刑以上之罪，均為累犯，各應依同法第47
    條第1 項之規定加重其刑。
  (四)爰審酌被告有詐欺等多項前科，足認其素行不良，且於服刑
    出監後，不思悔過遷善，竟又犯下多起竊盜案，足徵被告無
    視法紀，尊重他人財產權觀念薄弱，亦影響社會治安，且犯
    後一度推諉卸責，屢傳不到，經發布通緝才緝獲歸案，誠屬
    不該，但本院念及被告最終能坦承犯行，態度尚可，暨其所
    竊得之財物均已交由被害人領回，兼衡被告自承教育程度為
    高中肄業，智識程度不高等一切情狀，分別量處如主文所示
    之刑，再定其應執行之刑。起訴檢察官對被告求處應執行有
    期徒刑1 年6 月，應屬允當，併此陳明。
  (五)起訴檢察官雖認被告有竊盜之習慣，請求本院對被告為強制
    工作之宣告。但查，保安處分係對受處分人將來之危險性所
    為拘束其身體、自由等之處置，以達教化與治療之目的，乃
    為刑罰之補充制度，本諸法治國家保障人權之原理及刑法之
    保護作用，其法律規定之內容，應受比例原則之規範，使保
    安處分之宣告，與行為人所為行為之嚴重性、行為人所表現
    之危險性，及對於行為人未來行為之期待性相當。而保安處
    分中之強制工作，旨在對嚴重職業性犯罪及欠缺正確工作觀
    念或無正常工作因而犯罪者，強制其從事勞動，以學習一技
    之長及正確之謀生觀念，使其日後重返社會後，能適應社會
    生活，此觀刑法第90條第1 項及竊盜犯贓物犯保安處分條例
    第3 條第1 項規定，亦均係本此意旨而制定。又法院應視行
    為人之危險性格，決定應否交付強制工作，以達特別預防之
    目的（司法院大法官會議解釋釋字第471 號解釋意旨參照）
    。經查，被告雖有竊盜之前科，但係發生於92年間（見臺灣
    高等法院被告前案紀錄表），距今已有數年之久，被告復供
    稱其之所以會為本案竊盜行為，主要是因為罹患HIV ，被要
    求離職，失業沒有收入，其去當臨時工，腳又車禍受傷等語
    ，是依其前科、其所述竊盜動機及行為觀之，足見被告主要
    係因缺錢花用、貪圖一時便利而萌生竊盜之意，尚不足以認
    定其有竊盜之習慣，自無對被告宣告強制工作之必要，附此
    敘明。
四、應適用之法律：
  (一)刑事訴訟法第273 條之1 第1 項、第299 條第1 項前段。
  (二)刑法第320條第1 項、第47條第1 項、第51條第5 款。
  (三)刑法施行法第1 條之1 第1 項、第2 項前段。
本案經檢察官陳詠薇到庭執行職務。
中    華    民    國    99    年    12    月    14    日
                  刑事第七庭  法  官 王 紹 銘
以上正本證明與原本無異。
如不服本判決應於收受判決後10日內向本院提出上訴書狀，並應
敘述具體理由；其未敘述上訴理由者，應於上訴期間屆滿後20日
內向本院補提理由書（均須按他造當事人之人數附繕本）。「切
勿逕送上級法院」。
                               書記官 洪 秀 虹
中    華    民    國    99    年    12    月    14    日
附錄本案論罪科刑法條：
中華民國刑法第320條第1 項（普通竊盜罪）
意圖為自己或第三人不法之所有，而竊取他人之動產者，為竊盜
罪，處5 年以下有期徒刑、拘役或500 元以下罰金。

司法院資訊處製作；財團法人民間司法改革基金會備份。
